<!DOCTYPE html PUBLIC "-//W3C//DTD XHTML 1.0 Transitional//EN" "http://www.w3.org/TR/xhtml1/DTD/xhtml1-transitional.dtd">
<html xmlns="http://www.w3.org/1999/xhtml">
<head>
	<meta http-equiv="Content-Type" content="text/html; charset=iso-8859-1" />
	<title>Ymmärrä suomea</title>
	<style type="text/css" media="all">@import "css/styles.css";</style>
	<script type="text/javascript" src="swfobject.js"></script>
</head>
<body class="font-medium">
	<div id="main-wrapper">
		<div id="topbar"></div>
		<div id="main-menu">
			<table cellspacing="0" cellpadding="0" border="0" class="add-links"><tr>
				<td class="item"><img class="raquo" src="i/raquo.gif" alt="" height="7" width="4" /><a href="/ymmarra/index.php?moduli=sanakirja">Sanakirja</a></td>
				<td class="item"><img class="raquo" src="i/raquo.gif" alt="" height="7" width="4" /><a href="/ymmarra/index.php?moduli=verbit">Verbiluettelo</a></td>
				<td class="item"><img class="raquo" src="i/raquo.gif" alt="" height="7" width="4" /><a href="/ymmarra/index.php?moduli=kielioppi">Kielioppi</a></td>
			</tr></table>
			<table cellspacing="0" cellpadding="0" border="0"><tr>
				<td class="item"><img class="raquo" src="i/raquo.gif" alt="" height="7" width="4" /><a href="/ymmarra/index.php">Etusivu</a></td>
				<td class="item"><img class="raquo" src="i/raquo.gif" alt="" height="7" width="4" /><a href="/ymmarra/index.php?moduli=tekstit">Lukutekstit</a></td>
			</tr></table>
		</div>
		<div id="content">
			<table cellspacing="0" cellpadding="0" border="0" id="content-wrapper"><tr>
				<td>
					<div id="left-menu">
												<div class="header-verb"><span>Verbit</span></div>
						<div class="menu">
								<div class="init"><a href="/ymmarra/index.php?moduli=verbit&kirjain=a">A</a></div>
								<div class="init"><a href="/ymmarra/index.php?moduli=verbit&kirjain=e">E</a></div>
								<div class="init"><a href="/ymmarra/index.php?moduli=verbit&kirjain=h">H</a></div>
								<div class="init"><a href="/ymmarra/index.php?moduli=verbit&kirjain=i">I</a></div>
								<div class="init"><a href="/ymmarra/index.php?moduli=verbit&kirjain=j">J</a></div>
								<div class="init"><a href="/ymmarra/index.php?moduli=verbit&kirjain=k">K</a></div>
								<div class="init"><a href="/ymmarra/index.php?moduli=verbit&kirjain=l">L</a></div>
								<div class="init"><a href="/ymmarra/index.php?moduli=verbit&kirjain=m">M</a></div>
								<div class="init"><a href="/ymmarra/index.php?moduli=verbit&kirjain=n">N</a></div>
								<div class="init"><a href="/ymmarra/index.php?moduli=verbit&kirjain=o">O</a></div>
								<div class="init"><a href="/ymmarra/index.php?moduli=verbit&kirjain=p">P</a></div>
								<div class="init"><a href="/ymmarra/index.php?moduli=verbit&kirjain=r">R</a></div>
								<div class="init"><a href="/ymmarra/index.php?moduli=verbit&kirjain=s">S</a></div>
								<div class="init"><a href="/ymmarra/index.php?moduli=verbit&kirjain=t">T</a></div>
								<div class="init"><a href="/ymmarra/index.php?moduli=verbit&kirjain=u">U</a></div>
								<div class="init"><a href="/ymmarra/index.php?moduli=verbit&kirjain=v">V</a></div>
								<div class="init"><a href="/ymmarra/index.php?moduli=verbit&kirjain=y">Y</a></div>
								<div class="init"><a href="/ymmarra/index.php?moduli=verbit&kirjain=Ä">Ä</a></div>
						</div>					</div>
				</td>
				<td>
					<div id="main-content">
						<div id="path">
							<a href=".">Etusivu</a> &gt; <a href="/ymmarra/index.php?moduli=verbit&kirjain=P">P</a>						</div>
													<h1>PUHUA</h1>
						<table cellspacing="0" cellpadding="0" border="0">
							<tr>
								<td colspan="2" style="padding-bottom:10px;"><strong>Aktiivin indikatiivi</strong></td>
							</tr>
							<tr>
								<td><pre>PREESENS                   
minä      puhun            
sinä      puhut            
hän       puhuu            
me        puhumme          
te        puhutte          
he        puhuvat          

PASSIIVI
          puhutaan         

IMPERFEKTI                 
         puhuin            
         puhuit            
         puhui             
         puhuimme          
         puhuitte          
         puhuivat          

PASSIIVI
         puhuttiin         

PERFEKTI
olen     puhunut           
olet     puhunut           
on       puhunut           
olemme   puhuneet          
olette   puhuneet          
ovat     puhuneet          

PASSIIVI
on       puhuttu           

PLUSKVAMPERFEKTI
olin     puhunut           
olit     puhunut           
oli      puhunut           
olimme   puhuneet          
olitte   puhuneet          
olivat   puhuneet          

PASSIIVI
oli      puhuttu           
</pre></td>
								<td>&nbsp;&nbsp;&nbsp;</td>
								<td><pre>   KIELTOMUOTO
   en        puhu
   et        puhu
   ei        puhu
   emme      puhu
   ette      puhu
   eivät     puhu


   ei        puhuta

   
    en        puhunut
    et        puhunut
    ei        puhunut
    emme      puhuneet
    ette      puhuneet
    eivät     puhuneet


    ei        puhuttu 


   en      ole puhunut
   et      ole puhunut
   ei      ole puhunut
   emme    ole puhuneet
   ette    ole puhuneet
   eivät   ole puhuneet


   ei      ole puhuttu


   en    ollut  puhunut
   et    ollut  puhunut
   ei    ollut  puhunut
   emme  olleet puhuneet
   ette  olleet puhuneet
   eivät olleet puhuneet


   ei    ollut  puhuttu
</pre></td>
							</tr>
						</table>
						<table cellspacing="0" cellpadding="0" border="0">
							<tr>
								<td colspan="2" style="padding-bottom:10px;"><strong>Aktiivin konditionaali</strong></td>
							</tr>
							<tr>
								<td><pre>PREESENS
minä     puhuisin          
sinä     puhuisit          
hän      puhuisi           
me       puhuisimme        
te       puhuisitte        
he       puhuisivat        

PASSIIVI
         puhuttaisiin      

PERFEKTI
olisin   puhunut           
olisit   puhunut           
olisi    puhunut           
olisimme puhuneet          
olisitte puhuneet          
olisivat puhuneet          

PASSIIVI
olisi    puhuttu           
</pre></td>
								<td>&nbsp;&nbsp;&nbsp;</td>
								<td><pre> 
    en          puhuisi
    et          puhuisi
    ei          puhuisi
    emme        puhuisi
    ette        puhuisi
    eivät       puhuisi


   ei          puhuttaisi


   en olisi    puhunut
   et olisi    puhunut
   ei olisi    puhunut
   emme olisi  puhuneet
   ette olisi  puhuneet
   eivät olisi puhuneet


   ei olisi    puhuttu
</pre></td>
							</tr>
						</table>
						<table cellspacing="0" cellpadding="0" border="0">
							<tr>
								<td colspan="2" style="padding-bottom:10px;"><strong>Aktiivin potentiaali</strong></td>
							</tr>
							<tr>
								<td><pre>PREESENS
minä     puhunen           
sinä     puhunet           
hän      puhunee           
me       puhunemme         
te       puhunette         
he       puhunevat         

PASSIIVI
         puhuttaneen       

PERFEKTI
lienen   puhunut           
lienet   puhunut           
lienee   puhunut           
lienemme puhuneet          
lienette puhuneet          
lienevät puhuneet          

PASSIIVI
lienee   puhuttu           
</pre></td>
								<td>&nbsp;&nbsp;&nbsp;</td>
								<td><pre> 
   en          puhune
   et          puhune
   ei          puhune
   emme        puhune
   ette        puhune
   eivät       puhune


   ei          puhuttane


   en    liene puhunut
   et    liene puhunut
   ei    liene puhunut
   emme  liene puhuneet
   ette  liene puhuneet
   eivät liene puhuneet


   ei    liene puhuttu
</pre></td>
							</tr>
						</table>
						<table cellspacing="0" cellpadding="0" border="0">
							<tr>
								<td colspan="2" style="padding-bottom:10px;"><strong>Aktiivin imperatiivi</strong></td>
							</tr>
							<tr>
								<td><pre>PREESENS

(sinä)   puhu              
(hän)    puhukoon          
(me)     puhukaamme        
(te)     puhukaa           
(he)     puhukoot          
PASSIIVI
         puhuttakoon       

PERFEKTI

ole      puhunut           
olkoon   puhunut           
olkaamme puhuneet          
olkaa    puhuneet          
olkoot   puhuneet          

PASSIIVI

olkoon   puhuttu           
</pre></td>
								<td>&nbsp;&nbsp;&nbsp;</td>
								<td><pre> 

   älä         puhu 
   älköön      puhuko
   älkäämme    puhuko
   älkää       puhuko
   älkööt      puhuko

   älköön      puhuttako



   älä ole       puhunut
   älköön olko   puhunut
   älkäämme olko puhuneet
   älkää olko    puhuneet
   älkööt olko   puhuneet



   älköön olko   puhuttu
</pre></td>
							</tr>
						</table>
						<table cellspacing="0" cellpadding="0" border="0">
							<tr>
								<td colspan="2" style="padding-bottom:10px;"><strong>Verbin nominaalimuodot</strong></td>
							</tr>
							<tr>
								<td><pre>I INFINITIIVI              

Lyhyempi muoto:            
         puhua             

Pitempi muoto:             
         puhuakseni        
         puhuaksesi
         puhuakseen
         puhuaksemme
         puhuaksenne
         puhuakseen

III  INFINITIIVI           

inessiivi    puhumassa     
elatiivi     puhumasta     
illatiivi    puhumaan      
adessiivi    puhumalla
abessiivi    puhumatta     
instruktiivi puhuman       
                           
Passiivi
instruktiivi puhuttaman    
                           
                           
</pre></td>
								<td>&nbsp;&nbsp;&nbsp;</td>
								<td><pre> II INFINITIIVI

 inessiivi    puhuessa
 instruktiivi puhuen

 Passiivi
inessiivi    puhuttaessa






   IV INFINITIIVI

   nominatiivi  puhuminen
   partitiivi   puhumista
  

   I PARTISIIPPI
   aktiivi      puhuva
   passiivi     puhuttava

   II PARTISIIPPI
   aktiivi      puhunut
   passiivi     puhuttu
</pre></td>
							</tr>
						</table>

					</div>
				</td>
			</tr></table>		</div>
		<div id="footer"><a href="http://www.oph.fi/"><img src="i/oph_logo_ymmarrasuomea.gif" width="157" height="35" alt="OPH" /></a></div>
	</div>
</body>
</html>
